最高法院刑事判決　　　　　　一○○年度台上字第五九六三號
上　訴　人　王國松
上列上訴人因妨害性自主案件，不服台灣高等法院台中分院中華
民國九十九年八月五日第二審判決（九十九年度上訴字第一一四
七號，起訴案號：台灣彰化地方法院檢察署九十八年度偵字第五
七七二號），提起上訴，本院判決如下：
    主  文
上訴駁回。
    理  由
按刑事訴訟法第三百七十七條規定，上訴於第三審法院，非以判
決違背法令為理由，不得為之。是提起第三審上訴，應以原判決
違背法令為理由，係屬法定要件。如果上訴理由書狀並未依據卷
內訴訟資料，具體指摘原判決不適用何種法則或如何適用不當，
或所指摘原判決違法情事，顯與法律規定得為第三審上訴理由之
違法情形，不相適合時，均應認其上訴為不合法律上之程式，予
以駁回。本件原判決依憑上訴人王國松於警詢及偵審供承本件犯
罪事實，參酌證人即告訴人Ａ女、證人王ＯＯ、林ＯＯ、王ＯＯ
等人於警詢及偵訊之證詞，佐以卷附相關之診斷書、汽車旅館住
房紀錄、房間及機車照片等證據資料，認定上訴人有如其事實欄
所載之強制性交犯行明確。而撤銷第一審之科刑判決，改判仍論
處上訴人成年人故意對少女犯強制性交（累犯）罪刑，已敘明所
憑之證據及其認定之理由。而審判期日之訴訟程序，專以審判筆
錄為證，刑事訴訟法第四十七條定有明文。又被告經合法傳喚，
無正當之理由不到庭者，得不待其陳述，逕行判決，同法第三百
七十一條亦有明文。依據卷內資料，原審民國九十九年七月二十
二日之審判期日傳票，已於同年六月二十三日合法送達上訴人本
人收受，有送達證書在卷足稽（見原審卷第二六、二七頁）。而
依該次審判期日筆錄之記載，書記官朗讀案由後，上訴人經點呼
未到庭，審判長因而於調查證據完畢後，以上訴人經合法傳喚無
正當理由不到庭，不待其陳述開始辯論，並由原審指定之公設辯
護人到庭為上訴人辯護，並提出辯護書，完成辯論程序後，定期
日宣判（同上卷第三六至三八頁），經核所踐行之訴訟程序，於
法洵無違誤。又原判決併就上訴人於九十九年七月二十一日提出
之陳報狀（同上卷第二九頁），以其配偶坐月子、女兒接受治療
、幼子待照顧為由請求准予上揭審判期日不到庭一節，敘明其審
酌該事由難認符合正當理由之判斷，核無不合。上訴意旨以其審
判期日不到庭具正當理由，且本案為強制辯護案件，未經辯護人
到庭執行辯護義務，其未受合法實質辯護程序云云，任意指摘原
判決不當，並非有據。上訴意旨，對於原判決究竟如何違背法令
，非依卷內資料為具體指摘，難謂已符合首揭法定上訴要件，其
上訴不合法律上之程式，應予駁回。
據上論結，應依刑事訴訟法第三百九十五條前段，判決如主文。
中    華    民    國  一○○  年   十一   月    二    日
                      最高法院刑事第七庭
                          審判長法官  石  木  欽  
                                法官  洪  佳  濱  
                                法官  段  景  榕  
                                法官  周  煙  平  
                                法官  洪  兆  隆  
本件正本證明與原本無異
                                      書  記  官  
中    華    民    國  一○○  年   十一   月    七    日
                                                      K